ACORDAO-COMPLETO-2533342

ACÓRDÃO 881/2022 ATA 14/2022 - PLENÁRIO

VISTOS, relatados e discutidos os embargos de declaração opostos por Capim Dourado Rent A Car Ltda. e Poty Rent A Car Ltda. contra o Acórdão 337/2022-TCU-Plenário, que negou provimento aos pedidos de reexame por elas impetrados contra o Acórdão 866/2021-TCU-Plenário (Relator o Ministro-Substituto André Luís de Carvalho) , o qual considerou procedente representação contra o Pregão Eletrônico 49/2019, promovido pela Caixa Econômica Federal para contratação de serviços de transporte de pessoas, pequenos volumes e documentos não postais, e declarou a inidoneidade das ora embargantes para licitar e contratar com a Administração Pública por três anos.
ACORDAM os Ministros do Tribunal de Contas da União, reunidos em sessão do Plenário, diante das razões expostas pelo Relator e com fundamento nos arts. 32 e 34 da Lei 8.443/1992, em:
9.1. conhecer dos embargos de declaração e rejeitá-los;
9.2. encaminhar cópia deste Acórdão às embargantes, com a informação de que a íntegra do Relatório e do Voto que o fundamentam está disponível no endereço eletrônico www.tcu.gov.br/acordaos.

Embargos de declaração interpostos contra decisão que negou provimento a pedidos de reexame impetrados contra acórdão que considerou procedente representação relativa a pregão promovido pela Caixa Econômica Federal para contratação de serviços de transporte de pessoas, pequenos volumes e documentos não postais e declarou a inidoneidade das duas empresas ora embargantes  para licitar e contratar com a Administração Pública por 3 (três) anos.

Caixa Econômica Federal

3.3. Embargantes: Capim Dourado Rent A Car Ltda. (14.487.384/0001-23); Poty Rent A Car Ltda. (09.535.897/0001-22)

13.1. Ministros presentes: Ana Arraes (Presidente), Walton Alencar Rodrigues, Benjamin Zymler, Aroldo Cedraz, Bruno Dantas, Jorge Oliveira (Relator) e Antonio Anastasia.
13.2. Ministros-Substitutos presentes: Augusto Sherman Cavalcanti, Marcos Bemquerer Costa e André Luís de Carvalho.

ACORDAO-COMPLETO-2538023

Acórdão 1263/2022 - Plenário

CAPIM DOURADO RENT A CAR

JORGE OLIVEIRA

As empresas Capim Dourado Rent A Car Ltda. (peça 160) e Poty Rent A Car Ltda. (peça 163) interpuseram embargos de declaração contra o Acórdão 337/2022-TCU-Plenário (peça 148) , que negou provimento aos pedidos de reexame por elas impetrados contra o Acórdão 866/2021-TCU-Plenário (Relator o Ministro-Substituto André Luís de Carvalho) , que, por sua vez, considerou procedente representação contra o Pregão Eletrônico 49/2019, promovido pela Caixa Econômica Federal para contratação de serviços de transporte de pessoas, pequenos volumes e documentos não postais, e declarou a inidoneidade das ora embargantes para licitar e contratar com a Administração Pública por três anos.
2.	Os embargos da Capim Dourado estão redigidos nos seguintes termos:
	" (...) 
	É sob esse ponto de vista, que se deve determinar o conhecimento e julgamento dos embargos de declaração, pois o Acórdão 337/2022-PL padece de omissão, quanto as premissas constantes da análise da tese de "quebra de sigilo telemático", no qual o Tribunal consignou que "a requisição do endereço de IP não configura obtenção ilícita de prova", lastreando seu entendimento no HC 83.338-DF, cujo acórdão foi publicado no DJE em 28/10/2009, ou seja, antes do Marco Civil da Internet (Lei nº 12.965/2014) , que impõe o sigilo de registro das comunicações.
	Assim, há omissão, pois ao entender pela licitude da prova, o TCU ignorou as alterações legislativas posteriores - Lei do Marco Civil da internet -, que passou a vigorar em 23/06/2014.
	Isto posto, torna-se imperioso acolher os embargos de declaração para sanar a omissão e obscuridade apontada, reconhecendo a ilicitude da prova.
2 - EFEITO SUSPENSIVO
	O embargante pleiteia a concessão do efeito suspensivo ao presente recurso, pois demonstrada a relevante fundamentação e o perigo de dano irreversível, ante o prosseguimento das medidas executivas do cumprimento da decisão, que o expõe a uma situação gravosa.
	Ademais, nos termos do disposto no art. 287, §3º do RITCU, os embargos de declaração, como recurso de correção, "...suspendem os prazos para cumprimento do acórdão embargado e para interposição dos demais recursos previstos neste Regimento...".
	E nem se alegue manifestação protelatória, pois os argumentos lançados são relevantes, o que faz implícita a necessidade de explicitação por parte desta Corte de Contas.
	A toda evidência, requer que seja deferido o pedido de atribuição de efeito suspensivo ao recurso.
3 - OMISSÃO
	No caso, embora o Acórdão tenha se fundamentado em decisão do STJ acerca da matéria, este foi omisso quanto á aplicabilidadedo Marco Civil da Internet (Lei nº 12.965/2014) . Mais especificamente embasa-se no art. 5º, VIII, cujo teor assevera que:
Art. 5º Para os efeitos desta Lei, considera-se:
 (...) 
VIII - registros de acesso a aplicações de internet: o conjunto de informações referentes à data e hora de uso de uma determinada aplicação de internet a partir de um determinado endereço IP. Destaquei
	O § 1º do art. 10 da respectiva legislação assegura que o registro de acesso das comunicações só se será disponibilizado mediante ordem judicial, verbis:
Art. 10. A guarda e a disponibilização dos registros de conexão e de acesso a aplicações de internet de que trata esta Lei, bem como de dados pessoais e do conteúdo de comunicações privadas, devem atender à preservação da intimidade, da vida privada, da honra e da imagem das partes direta ou indiretamente envolvidas.
§ 1º O provedor responsável pela guarda somente será obrigado a disponibilizar os registros mencionados no caput, de forma autônoma ou associados a dados pessoais ou a outras informações que possam contribuir para a identificação do usuário ou do terminal, mediante ordem judicial, na forma do disposto na Seção IV deste Capítulo, respeitado o disposto no art. 7º.
	Conquanto o Acórdão tenha mencionado entendimento do STJ no sentido de que o "Internet Protocol (IP) " não seria resguardado pelo sigilo constitucional (HC 83.338-DF) , a Lei 12.965/2014, posterior aquela mencionada decisão, indica que o endereço de IP deva ser mantido em sigilo.
	Logo, a franquia ao acesso dos registros de IP demanda ordem judicial pretérita, providência imprescindível à legalidade da quebra de sigilo, salvo ordem judicial.
	Destarte, considerando a prescrição da Lei 12.965/2014 a respeito de que os registros de acesso à internet, necessitam de ordem judicial, haja vista o sigilo imposto, e tendo em vista que no próprio Acórdão Embargado houve a consideração de que inexiste o suposto sigilo - forçosa a alteração do Julgado.
	Os embargos declaratórios buscam esclarecer a verdade da decisão em toda a sua extensão, cujo conteúdo, por razões inúmeras, possa ter ficado, em algum ponto, obscuro, omisso ou contraditório, nos termos do art. 287 do Regimento Interno do TCU.
	Omissa é a decisão que deixa de responder a matéria essencial ao efetivo desate da controvérsia ou que deixa de observar a inteligência do prescrito no art. 69, II, do RITCU:
Art. 69. São partes essenciais das deliberações do Tribunal:
I - o relatório do relator, de que constarão, quando houver, o teor integral da parte dispositiva da deliberação recorrida quando se tratar de recurso, as conclusões da equipe de fiscalização, ou do servidor responsável pela análise do processo, bem como as conclusões dos pareceres das chefias da unidade técnica e do Ministério Público junto ao Tribunal, afora para os processos constantes de Relação, segundo as hipóteses do art. 143;
II - a fundamentação com que o relator analisar as questões de fato e de direito, dispensada a elaboração de considerandos, exceto nos casos do § 3º do art. 143;
III - o dispositivo com que o relator decidir sobre o mérito do processo;
IV - as ressalvas, quando feitas pelos votantes.
	Demais disso, o CPC, aplicado subsidiariamente (art. 153) , determina o necessário enfrentamento das questões suscitadas pelas partes, bem como o pronunciamento de decisões devidamente fundamentadas. Nesse sentido, apresenta-se oportuna a transcrição dos seguintes artigos:
Art. 489. (omissis) . 
§ 1º Não se considera fundamentada qualquer decisão judicial, seja ela interlocutória, sentença ou acórdão que:
 (...) 
IV - não enfrentar todos os argumentos deduzidos no processo capazes de, em tese, infirmar a conclusão adotada pelo julgador;
	O Acórdão foi, portanto, omisso em relação a argumento que poderia, evidentemente, alterar o resultado do julgamento (aplicabilidade da Lei nº 12.965/2014) , o que impõe o acolhimento dos Embargos de Declaração.
	Sobre o caráter infringente decorrente do suprimento de omissão existente na decisão, veja-se a lição de Nelson Nery Júnior e Rosa Maria de Andrade Nery:
"Caráter infringente. Suprimento de omissão. Outra hipótese comum de EDcl modificadores da decisão embargada ocorre quando o vício apontado é o de omissão do julgado. A infringência é mera decorrência do suprimento da omissão e não ofende o sistema recursal do CPC (Nery, Recursos, n. 3.4.1.1., p. 304/305) . Na verdade, não haverá propriamente infringência do julgado, mas decisão nova, pois a matéria não foi objeto de consideração pela decisão embargada. (...) ".
	Diante do exposto, pugna pelo acolhimento dos embargos, para que seja sanada a omissão apontada, conferindo-lhes efeitos infringentes.
4 - PEDIDOS
	Em face do exposto, requer:
	a) Preliminarmente, que seja concedido efeito suspensivo aos embargos de declaração.
	b) Quanto ao mérito, que o Tribunal julgue procedentes os Embargos de Declaração para suprir a omissão consistente na ausência de fundamentação, procedendo-se a um novo julgamento que apresente motivação analítica das razões fáticas e jurídicas aduzidas pelo embargante, com o fim de absolvê-lo das sanções impostas."
3.	Por sua vez, os embargos da Poty estão assim redigidos:
	"No caso, o Embargante requer o acolhimento dos Declaratórios, uma vez que  o Acórdão rechaçado incorreu em omissão, quanto aos seguintes precedentes do STF, que 'O Tribunal de Contas da União, a despeito da relevância das suas funções, não está autorizado a requisitar informações que importem a quebra de sigilo bancário, por não figurar dentre aqueles a quem o legislador conferiu essa possibilidade...' (MS 22.934) e 'A Lei Complementar nº 105, de 10/1/01, não conferiu ao Tribunal de Contas da União poderes para determinar a quebra do sigilo bancário de dados constantes do Banco Central do Brasil...' (MS 22801) .
	Afora isso, o acórdão açoitado está eivado de obscuridade, mais precisamente as premissas fáticas de que se valeu, pois a fundamentação levantada, qual seja, 'interesse da sociedade de se conhecer o destino dos recursos públicos', 'operações financeiras que envolvam recursos públicos não estão abrangidas pelo sigilo bancário', 'acesso a informações relacionadas a operações financiadas com recursos públicos', 'a inoponibilidade de sigilo bancário e empresarial ao TCU quando se está diante de operações fundadas em recursos públicos', constitui situação fática divergente dos autos, pois o vertente caso não envolve o dever de prestar contas ou da não-comprovação da aplicação dos recursos, mas sim fiscalização de atos e contratos, que não versam sobre prejuízos ao erário público.
	Dúvidas não há que a fundamentação do acórdão é fruto de situações fático- jurídicas diversas, dissociada da realidade dos autos, pelo que deve ser reconhecido o desacerto judicial, com o fim de corrigir as premissas adotadas.
	Denota-se, outrossim, há também obscuridade e omissão na temática referente a dosimetria da sanção, já que no acórdão foi aventado o seguinte: 'Vale registrar que o TCU não realiza dosimetria objetiva das sanções'; 'ausência de elementos atenuantes e agravantes legalmente estabelecidos'.
	Todavia, ao que se percebe, é que existem sim atenuantes, as quais não foram declinadas pelo Tribunal, como se vê na transcrição do trecho do acórdão- embargado: 'Por oportuno, os julgados do TCU apresentados pelas recorrentes para sustentar o pedido de redução da pena de inidoneidade não se aplicam ao caso concreto, já que tiveram como fundamento a ocorrência de atenuantes'.
	Assim, verifica-se a obscuridade/omissão existente no reconhecimento de atenuantes, as quais não ficarem registradas no acórdão, de forma que nada foi dito sobre elas, para serem consideradas no julgamento, com o fim de redimensionar a sanção aplicada.
	Logo, merece aclaramento o acórdão para tornar completa e efetiva a prestação deste respeitável órgão, como se conclui da leitura do art. 287 do Regimento Interno deste eg. Tribunal de Contas:
Art. 287. Cabem embargos de declaração quando houver obscuridade, omissão ou contradição em acórdão do Tribunal.
	Por fim, deve ser concedido o efeito suspensivo aos embargos declaratórios, conforme previsão do art. 287, §3º do Regimento Interno do TCU:
'§ 3º Os embargos de declaração suspendem os prazos para cumprimento do acórdão embargado e para interposição dos demais recursos previstos neste Regimento, aplicando-se, entretanto, o disposto no § 1º do art. 285'.
	Com essas considerações, requer o conhecimento e acolhimento dos embargos, concedendo-lhes efeito suspensivo, para:
Que seja sanada omissão contida no acordão, consistente na ausência de manifestação a respeito dos precedentes do STF (MS 22.934 e MS 22801) .
Que haja o esclarecimento da premissa fática adotada no Acórdão (fiscalização de recursos públicos) .
Que seja suprida a existência de obscuridade/omissão na fundamentação relativa as atenuantes."
	É o relatório.

Flávio Soares de Sousa (4983/OAB-PI), representando Poty Rent A Car Ltda; Ricardo Lucas Calderón (25.654/OAB-PR) e Tatiana Villordo Calderon (39.391/OAB-PR), representando Obdi Equipamentos Eireli; Andre Yokomizo Aceiro (175337/OAB-DF), representando Caixa Econômica Federal; Marco Aurélio Dantas (2438.93/OAB-PI), Francisco de Oliveira Loiola Junior (3700/OAB-PI) e outros, representando Capim Dourado Rent A Car Ltda.

Não atuou

EMBARGOS DE DECLARAÇÃO. PEDIDOS DE REEXAME. REPRESENTAÇÃO. PREGÃO ELETRÔNICO. DECLARAÇÃO DE INIDONEIDADE PARA LICITAR E CONTRATAR COM A ADMINISTRAÇÃO PÚBLICA. CONTRATAÇÃO DE SERVIÇOS DE TRANSPORTE DE PESSOAS, PEQUENOS VOLUMES E DOCUMENTOS NÃO POSTAIS. INEXISTÊNCIA DAS FALHAS APONTADAS, TENTATIVA DE REDISCUSSÃO DO MÉRITO. REJEIÇÃO.

REPRESENTAÇÃO (REPR)

não atuou

Atendidos os requisitos de admissibilidade pertinentes, podem ser conhecidos os embargos de declaração opostos por Capim Dourado Rent A Car Ltda. e Poty Rent A Car Ltda. contra o Acórdão 337/2022-TCU-Plenário, que negou provimento aos pedidos de reexame por elas impetrados contra o Acórdão 866/2021-TCU-Plenário (Relator o Ministro-Substituto André Luís de Carvalho) , o qual considerou procedente representação contra o Pregão Eletrônico 49/2019, promovido pela Caixa Econômica Federal para contratação de serviços de transporte de pessoas, pequenos volumes e documentos não postais, e declarou a inidoneidade das ora embargantes para licitar e contratar com a Administração Pública por três anos.
2.	A Capim Dourado apontou possível omissão da decisão criticada na análise da questão da quebra de sigilo telemático, uma vez que a requisição de endereço de IP feito pelo TCU à unidade jurisdicionada foi considerada lícita com base em julgado do Superior Tribunal de Justiça - STJ de 2009 (HC 83.338/DF) , anterior à edição do Marco Civil da Internet (Lei 12.695/2014) , que impõe sigilo ao registro de comunicações, salvo por ordem judicial em contrário.
3.	Por sua vez, a Poty alegou existirem: (i) eventual omissão na consideração de precedentes do Supremo Tribunal Federal - STF (MS 22.801 e 22.934) que vedam ao TCU requisitar informações protegidas por sigilo bancário; (ii) suposta obscuridade na argumentação que fundamentou o entendimento de que operações financeiras que envolvam recursos públicos não estão resguardadas por sigilo bancário, uma vez que o caso em análise não envolve dever de prestar contas ou de comprovar aplicação de valores, "mas sim fiscalização de atos e contratos, que não versam sobre prejuízos ao erário"; (iii) possíveis obscuridade e omissão na dosimetria da sanção, já que o Acórdão questionado anota que "o TCU não realiza dosimetria objetiva das sanções", dada a "ausência de elementos atenuantes e agravantes legalmente estabelecidas", mas também registra que "os julgados do TCU apresentados pelas recorrentes para sustentar o pedido de redução da pena de inidoneidade não se aplicam ao caso concreto, já que tiveram como fundamento a ocorrência de atenuantes".
4.	Antes de demonstrar a inexistência das supostas falhas apontadas, registro, tal como o fiz no Voto condutor do Acórdão ora embargado, que os motivos que levaram à aplicação de sanção às recorrentes foram a apresentação de documentos com conteúdo falso, que indicavam erroneamente a condição de microempresas - ME ou empresas de pequeno porte - EPP, e a existência dos seguintes indícios de conluio entre as mencionadas empresas: (i) exploração do mesmo objeto e do mesmo nicho de mercado; (ii) parentesco entre os sócios, que seriam irmãos; (iii) relações pretéritas entre os sócios, que participaram também de outras empresas em conjunto e com o pai e com o tio; (iv)  o fato de possuírem o mesmo contador; (v) coincidência de telefones para contato; (vi) a anexação ao sistema do certame de planilhas com propostas elaboradas pela mesma pessoa e encaminhadas do mesmo endereço eletrônico de IP (Internet Protocol) ; e (vii) representação conjunta de ambas as empresas pela mesma sócia em diversos atos distintos.
5.	No tocante à questão da possível violação de sigilo telemático, embora tenha sido mencionada decisão do STJ anterior ao Marco Civil da Internet, não foi esse o único fundamento da rejeição do argumento trazido nos pedidos de reexame. Como registrado no Relatório e no Voto condutores do Acórdão embargado:
	RELATÓRIO
	" (...) 
16.2	Relativamente à nulidade da prova obtida mediante irregular quebra de sigilo telemático, os argumentos apresentados não merecem prosperar.
16.3	Embora tenha sido apresentado jurisprudência do STF contrária ao fornecimento de informações com base na vinculação entre o sigilo e a inviolabilidade do direito à intimidade e privacidade (art. 5º, inciso X, da Constituição Federal) , sabe-se que esse direito não é absoluto. 
16.4	O STF, através do julgamento do MS 33.340-DF, acerca do não-atendimento de requisições do TCU sob alegação de que as informações estariam protegidas pelo sigilo bancário, manifestou-se no sentido de que o sigilo de informações necessárias para preservação da intimidade é relativizado quando se está diante do interesse da sociedade de se conhecer o destino dos recursos públicos. E, ainda, que as operações financeiras que envolvam recursos públicos não estão abrangidas pelo sigilo bancário a que alude a Lei Complementar 105/2001, visto que as operações dessa espécie estão submetidas aos princípios da administração pública listados no art. 37 da Constituição Federal. Em tais situações, é prerrogativa constitucional do Tribunal de Contas da União o acesso a informações relacionadas a operações financiadas com recursos públicos.
16.5	A Corte Suprema, no mencionado julgado, destacou a inoponibilidade de sigilo bancário e empresarial ao TCU quando se está diante de operações fundadas em recursos públicos. Ou seja, a utilização de recursos públicos por quem está submetido ao controle financeiro externo inibe a alegação de sigilo de dados e autoriza a divulgação das informações necessárias para o controle dos administradores, sob pena de restar inviabilizada a missão constitucional da Corte de Contas.
16.6	Outrossim, no mencionado julgado, especificamente ao acesso de dados sigilosos pelo TCU, o STF entende que não se trata de quebra de sigilo, mas sim de transferência de sigilo para a Corte de Contas.
16.7	Oportuno registrar que, nos termos da Lei Orgânica do TCU, os servidores que exercem funções de controle externo são obrigados a guardar sigilo sobre dados e informações obtidos em decorrência do exercício de suas funções e pertinentes aos assuntos sob sua fiscalização, utilizando-os, exclusivamente, para elaboração de pareceres e relatórios (art. 86, inciso IV) . A inobservância de tal advertência caracterizar situação revestida de tipicidade disciplinar e penal, além de potencialmente caracterizadora de improbidade.
16.8	Por óbvio, que o entendimento supra em relação à proteção ao sigilo bancário e empresarial também alcança o sigilo telemático.
16.9	Para exercer suas competências constitucionais, relacionadas nos arts. 70 e 71 da Constituição Federal, o TCU, com fundamento na Teoria dos Poderes Implícitos, está implicitamente autorizado a utilizar os meios necessários ao fiel cumprimento de suas funções institucionais e ao pleno exercício das competências que lhe foram outorgadas pela Constituição Federal. Isso significa que a atribuição de poderes explícitos pela Constituição Federal ao TCU supõe que lhe reconheça, ainda que implicitamente, a titularidade de meios destinados a viabilizar a adoção de medidas a conferir efetividade às suas deliberações finais.
16.10	O STF já discorreu, em diferentes oportunidades, sobre o assunto e deixou assente que os órgãos estatais, para o cumprimento indispensável de suas competências constitucionais, dispõem desses poderes implícitos (MS 24.510, relatado pela Ministra Ellen Gracie; MS 34.446, relatado pela Ministra Rosa Weber; RE 601.314, relatado pelo Ministro Edson Fachin; eADIs 2.390, 2.386, 2.397 e 2.859, relatados do Ministro Dias Toffoli) .
16.11	Em vista disso, o TCU não precisa ter em mãos uma autorização, mesmo que judicial, para acesso aos dados necessários para exercer suas atribuições constitucionais, tampouco norma explícita estabelecendo os meios que o TCU pode utilizar para cumprir suas atribuições expressamente determinadas pela Constituição. Caso isso ocorra, está-se, na prática, negando eficácia à norma constitucional.
16.12	Dessa forma, não há ilegalidade no fornecimento pela Caixa, a partir de requisição deste Tribunal, acerca dos IPs utilizados pelas recorrentes para participação no Pregão Eletrônico 49/2019. Por conseguinte, não há que se falar em nulidade da referida prova nem do acórdão recorrido."
	VOTO
"6.	Tais argumentos, entretanto, não podem ser aceitos, pois:
 (...) 
b - a requisição do endereço de IP não configura obtenção ilícita de prova, uma vez que o TCU, para viabilizar o exercício de suas atribuições constitucionais, possui a prerrogativa, reconhecida pela jurisprudência do Supremo Tribunal Federal com base na Teoria dos Poderes Implícitos (MS 24.510, 33.340  e 34.446, entre outros) , de acesso a informações relativas a operações que envolvam matéria de sua competência, como é o caso da licitação em foco, cujos atos e documentos são regidos pelo princípio da publicidade e na qual foi devidamente registrado, como requisito material imprescindível à participação no certame, o  IP de onde partiram as propostas das duas empresas, sem que tenha havido qualquer violação de sigilo ou acesso a dados de qualquer natureza das recorrentes; acrescente-se que o Superior Tribunal de Justiça, no Habeas Corpus - HC 83.338-DF, entendeu que a "obtenção de dados do usuário de determinado Internet Protocol (IP) consistente tão só na identificação da propriedade e do endereço em que instalado o computador do qual partiu o escrito criminoso não está resguardada pelo sigilo de que cuida o art. 5º, XII, da CF/1988, nem pelo direito à intimidade, que não é absoluto, prescrito no inciso X daquele mesmo artigo";
6.	Observe-se, ademais, que os argumentos acima são suficientes para demonstrar não só a ausência de violação a dispositivos da Lei 12.965/2014, que instituiu o Marco Civil da Internet, mas também para refutar as alegações de existência de omissões e de obscuridade no exame da questão atinente ao sigilo bancário.
7.	Por fim, inexistem as supostas omissão e contradição na fundamentação da dosimetria das sanções. Embora o TCU, de fato, não realize uma avaliação objetiva, dada a ausência de parâmetros legalmente estabelecidos para tanto, como afirmado no Voto condutor da deliberação questionada, esta Corte considera, na definição das penalidades, a gravidade e a reprovabilidade das condutas dos responsáveis, bem como as atenuantes e agravantes de tais condutas existentes em cada situação concreta submetida a seu crivo, de modo a definir a extensão da sanção, respeitados os limites máximos estipulados em sua Lei Orgânica, exatamente como aconteceu no caso em foco e nos precedentes a que aludiram as embargantes.
	Verificada, pois, a incorrência das falhas apontadas, devem ser rejeitados os embargos de declaração, na forma da minuta de acórdão que submeto a este Colegiado. 
	TCU, Sala das Sessões, em 20 de abril de 2022.
JORGE OLIVEIRA 
Relator